# 微信公众号是否可以作为无形资产

提问人：saverl 时间：2016-06-12 21:54:24
年审地方城投公司，该公司 2015 年花了 8000 元建了一个微信工作号，企业将其作为无形资产。请问将微信公众号作为无形资产妥当还是直接进入当期费用？如果作为无形资产是不是归类为使用寿命不确定的无形资产？@chenyiwei

回答人：chenyiwei
因为该公众号是自建的，且主要用于宣传用途，不会为本企业带来直接的、可以货币计量的经济利益，因此建议费用化处理。 如果是外购的具有一定知名度的公众号，类似于外购的网络域名，其外购的成本可以确认为无形资产，期末进行减值测试。